# 请教陈版，政府补助相关的收入确认问题

提问人：wx_61cbbbc9631e 时间：2021-12-29 21:31:33
陈版主好，想请教一个跟政府补助相关的收入问题：
背景：公司已经帮政府研发并交付了一个系统且政府已在实际使用，但并未签订销售合同，最终与政府约定以申请应用示范项目补助的形式来获取资金。项目申请书列明总经费为 800 万，项目周期为未来一年，公司自筹 500 万，政府补助 300 万元（其中 150 万立项成功后拨付，剩余 150 元于项目期满验收后拨付），并在项目申请书中列明了各项经费的预算，合计 800 万元。目前 2021 年已收到立项成功后的拨款 150 万元。有以下几点想请教下陈版主：
1. 关于是否确认为收入的考虑：由于该个项目公司实质上给政府提供了相应服务，我们认为应当列入营业收入来核算。
2. 收入确认的时点：从商业实质上公司已于 2021 年给政府交付了相应系统并已使用，我们可以合理估计未来该项目验收不会有问题，也可以确定剩余 150 万能够合理收回。请教下基于已交付系统的考虑，是否可以于 2021 年确认应收账款 150 万元，收入 300 万元呢？如果不恰当，请教下收入确认的恰当时点是什么时候呢？
3. 由于该资金拨付形式上以应用示范性项目来申请，且项目周期写的是未来一年，相应的经费也将于未来一年内发生，请教下该项操作是否会对收入确认产生分歧？
4. 由于没有签订销售合同，只有项目申请书，如果第 3 点提到的项目申请书的内容会对收入确认产生分歧，是否有其他办法可以解决分歧？如政府能于 2021 年底出具相应的系统验收报告，是否能有助于收入确认？

回答人：chenyiwei
这种情况下合同的法律形式与交易的经济实质存在背离，需注意获取充分适当的审计证据来支持对交易经济实质的认定。在认定交易经济实质属于向政府提供系统开发服务的前提下，可以确认营业收入，不受合同法律形式影响。由于已经开发完成投入使用，故在合同签订后可以确认全部收入，但要考虑款项分期拨付，包含重大融资成分，因此只能按折现值确认开发服务收入。